【裁判字號】    95,抗,161
【裁判日期】    950622
【裁判案由】    履行協議
【裁判全文】
臺灣高等法院臺南分院民事裁定           95年度抗字第161號
抗  告  人  乙○○  台南市○○.
代  理  人  洪梅芬  律師
            涂欣成  律師
            李季錦  律師
相  對  人  甲○○  台南市○○.
上列當事人間因聲請履行協議強制執行事件，對於中華民國95
年4月27日臺灣臺南地方法院所為裁定（95年度執字第14811號）
提起抗告，本院裁定如下：
    主  文
抗告駁回。
抗告程序費用由抗告人負擔。
    理  由
一、本件抗告意旨略以：依原法院94年度家訴字第35號判決主文
    第2、4項分別記載「被告（即相對人，下同）應自民國95年
    1月1日起，至民國104年11月30日止，按每半年各給付原告
    （即抗告人，下同）新台幣240,000元」、「本判決第2項於
    各該給付期限屆滿時，於原告以新台幣80,000元供擔保後，
    得假執行」等語，可知相對人所應按每半年給付乃每年之1
    月1日與7月1日，蓋若每半年之日期為每年之6月30日與12月
    31日，則最後2期之給付時間即為民國（下同）104年6月30
    日與11月30日，將使最後一期給付距倒數第2期給付之時間
    僅有5個月而非半年，此便與上開判決主文第2項內容不符，
    故相對人每半年給付之日期應為每年之1月1日與7月1日。茲
    相對人已逾95年1月1日之給付期限，自得假執行；且強制執
    行名義即為上開判決主文內容。上開判決主文第2項既命相
    對人每半年為給付，而相對人於95年1月1日逾期未付，即應
    裁定命相對人每半年各給付抗告人新台幣（下同）240,000
    元。是以，原裁定以第1期給付期限為95年6月30日駁回抗告
    人之聲請，即有違誤。
二、按強制執行，依執行名義為之。執行名義附有條件、期限或
    須債權人提供擔保者，於條件成就、期限屆至或供擔保後，
    始得開始強制執行，為強制執行法第4條第1、2項所明定。
    查本件抗告人前依原法院94年度家訴字第35號判決提供擔保
    150,000元後，據此執行名義聲請對於相對人之債權為強制
    執行，經原法院准為執行。惟抗告人請求執行事項第二項，
    乃相對人之第一期給付，依原法院94年度家訴字第35號判決
    主文第2項「被告應自民國95年1月1日起，至民國104年11月
    30日止，按每半年各給付原告新台幣240,000元」所示，可
    知抗告人對於相對人有分期給付債權無訛。復就同判決主文
    第4項「本判決第2項於各該給付期限屆滿時，於原告以新台
    幣80,000元供擔保後，得假執行」觀之，堪認該分期給付債
    權依執行名義係附有期限屆至及供擔保後，始得開始強制執
    行之限制。準此以言，執行名義既然明確規定被告應自民國
    95年1月1日「起」，「按每半年」各給付原告新台幣240,00
    0元，則抗告人第一期分期給付債權240,000元之期限，自應
    自95年1月1日起算，每半年即至95年6月30日屆滿，才能謂
    半年期限屆至，始得開始強制執行。雖抗告人已提供足額之
    擔保（請求執行事項第二項之擔保金為80,000元），惟期限
    尚未屆至，執行名義第二項部分，尚未發生效力。揆諸前揭
    法條規定，自不得開始強制執行，則抗告人據以聲請強制執
    行，非有理由。原裁定駁回抗告人之聲請，核屬無誤。
三、抗告人雖主張若每半年之日期為每年之6月30日與12月31日
    ，則最後2期之給付時間即為民國（下同）104年6月30日與
    11月30日，將使最後一期給付距倒數第2期給付之時間僅有5
    個月而非半年云云。惟查本件執行名義主文第二項文義已十
    分明確，不容另作別解，已如上述。至於最後一期未滿半年
    無相當之月份，依民法第121條第二項規定之規範意旨，則
    應以最後之11月30日為期間之終止即期限之屆至，亦無庸置
    疑。是本件抗告，尚非有據，應予駁回。
三、據上論結，本件抗告為無理由，依強制執行法第30條之1、
    民事訴訟法第495條之1第1項、第449條第1項、第95條、第
    78條，裁定如主文。
中    華    民    國    95    年     6    月    22    日
                  民事第一庭    審判長法  官  林金村
                                      法  官  胡景彬
                                      法  官  林輝雄
上為正本係照原本作成。
不得抗告。
中    華    民    國    95    年     6    月    23    日
                                      書記官  黃惠美
                                                  Ｊ


司法院資訊處製作；財團法人民間司法改革基金會備份。
